【裁判字號】    94,仲聲,4
【裁判日期】    950331
【裁判案由】    選任仲裁人
【裁判全文】
臺灣板橋地方法院民事裁定               94年度仲聲字第4號
聲  請  人  乙光營造有限公司
法定代理人  乙○○
非訟代理人  簡啟煜律師
相  對  人  賴傅文即慶文工程行
上列當事人間因請求損害賠償事件，聲請選任仲裁人，本院裁定
如下：
    主  文
選任甲○○○○為聲請人與相對人間臺灣仲裁協會九十四年度臺
仲聲字第9 號仲裁事件之仲裁人。
聲請程序費用由相對人負擔。
    事實及理由
一、按仲裁協議，未約定仲裁人及其選定方法者，應由雙方當事
    人各選一仲裁人，再由雙方選定之仲裁人共推第三仲裁人為
    主任仲裁人，並由仲裁庭以書面通知當事人。仲裁人於選定
    後30日內未共推主任仲裁人者，當事人得聲請法院為之選定
    。仲裁協議約定由單一之仲裁人仲裁，而當事人之一方於收
    受他方選定仲裁人之書面要求後30日內未能達成協議時，當
    事人一方得聲請法院為之選定。前二項情形，於當事人約定
    仲裁事件由仲裁機構辦理者，由該仲裁機構選定仲裁人。
    當事人之一方有二人以上，而對仲裁人之選定未達成協議者
    ，依多數決定之；人數相等時，以抽籤定之。仲裁法第9 條
    定有明文。
二、聲請意旨略以：依雙方所簽立之工程承攬合約書第23條約定
    ：「若有訴訟事件時，雙方同意以仲裁人一人為優先裁決方
    式，仲裁地點由甲方即聲請人指定。」後該工程發生爭議，
    聲請人向臺灣仲裁協會聲請仲裁在案（案號：94 年 度臺仲
    聲字第9 號）。惟經多次要求相對人協議選任仲裁人，相對
    人均置之不理，委次聲請人以94年簡律字第940909008 號函
    以書面方式要求相對人出面協議選任，相對人於收受後仍置
    之不理，雙方未達成協議選任。爰依上開規定聲請鈞院選任
    仲裁人。
三、查聲請人主張依兩造間所訂承攬合約書第23條約定：「若有
    訴訟事件時，雙方同意以仲裁人一人為優先裁決方式，仲裁
    地點由甲方即聲請人指定。」，並其向台灣仲裁協會聲請仲
    裁，並以書面催告相對人於30日內選定仲裁人，相對人仍拒
    不協議選任之事實，有仲裁聲請書、工程承攬合約書、臺灣
    營建仲裁協會第940278號函、律師函及回執之影本等件為證
    ，揆諸前揭規定，聲請人聲請本院選定仲裁人為有理由。本
    院審酌兩造係就工程契約所生爭執，依仲裁協會提供之仲裁
    人名冊，認選任現任教東吳大學法律系教授、專長民法、經
    濟法、國貿法及英美法，曾任中興大學教授、經濟部顧問兼
    訴願委員，行政院法規委員等職務，並具仲裁人經驗之甲○
    ○○○為適當。
四、依仲裁法第52條、非訟事件法第21條第2 項、民事訴訟法第
    95條、第78條，裁定如主文。
中    華    民    國    95    年    3     月    31    日
                  民事第三庭    法  官  陳麗玲
以上正本係照原本作成
如對本裁定抗告須於裁定送達後10日內向本院提出抗告狀，並應
繳納抗告費新台幣45元整。
中    華    民    國    95    年    3     月    31    日
                            書記官  顧嘉文


司法院資訊處製作；財團法人民間司法改革基金會備份。
